【裁判字號】    90,上易,617
【裁判日期】    900430
【裁判案由】    毀損
【裁判全文】
臺灣高等法院高雄分院刑事判決          九十年度上易字第六一七號
    上  訴  人
    即  被  告  甲○○
右上訴人因毀損案件，不服臺灣高雄地方法院八十九年度易字第五四三三號中華民國
九十年一月九日第一審判決（起訴案號：臺灣高雄地方法院檢察署八十九年度偵續字
第二九０號），提起上訴，本院判決如左：
      主      文
上訴駁回。
甲○○緩刑貳年。
      事實及理由
一、本案經本院審理結果，認第一審判決認事用法及量刑均無不當，應予維持，並引
    用第一審判決書記載之事實、證據及理由。（如附件）。
二、被告上訴意旨略以：(一)依原判決認定被告犯罪之動機係「兩人日前曾因發送請帖
    一事稍有發生不愉快」等語。但民國（下同）八十八年十二月被告因新居落成親
    自奉上請帖遭告訴人轟出門外，當時被告未憤而報復，何以事隔五個月後即八十
    九年四月十三日七時三十分許，竟然會為五個月前之事毀損告訴人之廚房玻璃窗
    ﹖(二)被告確係為趕走站在告訴人圍牆上之貓隻，被告立於告訴人圍牆外三米防火
    巷中，因用力過猛，掃把頭鬆脫擊中圍牆內廚房玻璃二塊，並非故意毀損，自不
    為罪云云。惟查，為五個月前之積怨，於五個月後伺機報復，並不違常情；又由
    告訴人所提出之毀損現場照片觀之，毀損之玻璃確為三塊（詳八十九年度偵字第
    八六四三號第四頁），且由三塊玻璃破損之部位並非集中觀之，顯非掃把頭脫落
    （一次）所能致之，被告係故意毀損無訛。本件被告之上訴為無理由，應予駁回
    。
三、查被告係犯刑法第三百五十四條之罪，其法定刑為：「處二年以下有期徒刑、拘
    役或五百元以下罰金」，經判處拘役刑，刑法第四十一條雖已於九十年一月十日
    公布修正，同年月十二日生效施行，但無論依修正前後規定，被告上開所處拘役
    刑，均得易科罰金，自無何者有利於被告之情形，亦無比較新舊法之問題，應逕
    依裁判時即修正後刑法第四十一條第一項規定，諭知易科罰金之折算標準。原審
    未及適用修正後之規定，特予補正。
四、查被告未曾受有期徒刑以上刑之宣告，此有臺灣高雄地方法院檢察署被告刑案查
    註紀錄表可憑，並經被告供明在卷，經此偵審教訓當知警惕而無再犯之虞，被告
    僅因細故即毀損告訴人之門窗玻璃，固屬不是，且告訴人亦不願與之和解，惟查
    被告毀損告訴人之玻璃事後已予以修補，此經告訴人陳明屬實（見八十九年度偵
    字第八六四三號卷第十三頁背面），又被告與告訴人係侄叔關係，為促其等日後
    能和睦相處，本院斟酌上開各情，認所宣告之刑以暫不執行為適當，爰依法宣告
    緩刑二年，以勵自新。
據上論斷，應依刑事訴訟法第三百六十八條、第三百七十三條，刑法第七十四條第一
款，判決如主文。
本案經檢察官郭振昌到庭執行職務。
中    華    民    國      九十      年       四       月      三十      日
                              臺灣高等法院高雄分院刑事第二庭
                                  審判長法官  曾永宗
                                        法官  鄭月霞
                                        法官  邱永貴
右正本證明與原本無異。
不得上訴。
                                      書記官  周能智
中    華    民    國      九十      年       五       月        一      日
附錄：本判決論罪科刑法條：
刑法第三百五十四條
毀棄、損壞前二條以外之他人之物或致令不堪用，足以生損害於公眾或他人者，處二
年以下有期徒刑、拘役或五百元以下罰金。
                                                                        Ｑ
附件：
臺灣高雄地方法院刑事判決                        八十九年度易字第五四三三號
    公  訴  人  臺灣高雄地方法院檢察署檢察官
    被      告  甲○○  男三十七歲（民國○○○年○月○日生）
                        住高雄市○○區○鎮里○○街一七三號
                        身分證統一編號：Ｓ一二二六九二四三號
    選任辯護人  陳聰敏律師
右列被告因毀棄損壞案件，經檢察官提起公訴（八十九年度偵續字第二九○號），本
院判決如左：
    主  文
甲○○損壞他人之門窗玻璃，足以生損害於他人，處拘役貳拾伍日，如易科罰金，以
參佰元折算壹日。
    事  實
一、甲○○為佘護之子姪，佘護居住在高雄市○○區○○路九十二號，與甲○○相鄰
    而居。二人日前曾因發送請帖一事稍有發生不愉快，甲○○竟於民國八十九年四
    月十三日七時三十分許，基於損壞他人之物之犯意，無故持其所有之掃把一支，
    將佘護上開住處廚房玻璃窗上之玻璃擊破毀損三塊，以致不堪使用，足以生損害
    於佘護，佘護聽聞玻璃擊碎聲音，趕往廚房察看，甲○○乃快步離去。
二、案經佘護訴請臺灣高雄地方法院檢察署檢察官偵查起訴。
    理  由
一、訊據被告甲○○固不否認係告訴人之子姪並比鄰而居，事發當日確實有毀損告訴
    人住家廚房之玻璃，惟矢口否認係出於故意而為之，辯稱：事發當時伊正在掃地
    ，因見告訴人窗戶圍牆上有一隻貓，伊持掃把打貓，不小心才打到告訴人之廚房
    玻璃，而且僅有破壞二塊玻璃，而非破壞三塊玻璃云云。經查：本件被告甲○○
    與告訴人近日相處不和睦，經常惡言惡語相向，又當日係如何持掃把將告訴人所
    有之前開住處廚房玻璃砸毀等情，業據告訴人佘護迭於偵查及本院審理時指訴明
    確，而告訴人前開住處廚房玻璃確實因而損壞，亦有玻璃遭損壞後現況照片附卷
    足憑，被告雖以前揭情詞置辯，惟依卷附現場照片觀查告訴人住家廚房之玻璃窗
    設置狀況，該玻璃窗戶係砌於水泥牆上，如案發當日玻璃窗係關上之狀態，則難
    以想像貓隻如何站立於牆上；又如當時如窗戶未關上，而貓隻可以立於窗戶邊框
    上，則被告擊打立於邊框上之貓隻，亦難想像會有未打到邊框而竟是打到旁邊之
    窗戶玻璃，退步言之，縱被告打擊準頭異常不準而偏移到旁邊之玻璃，衡情亦無
    連續打破二塊甚至三塊玻璃之理，被告所辯顯不符常情，不足憑信，本件被告犯
    行明確，應依法論科。
二、核被告甲○○所為，係犯刑法第三百五十四條之毀損器物罪。公訴人雖認被告係
    擊毀四塊玻璃，惟告訴人始終供陳僅破壞三塊玻璃，故公訴人起訴之事實應予更
    正，爰審酌被告之生活狀況、品行及智識程度，雖與告訴人為鄰居，然不知敦親
    睦鄰之理，更對叔伯長輩不知尊敬，無故損壞他人之物，並於本院審理時仍飾詞
    卸責，否認犯行，惟念告訴人損失尚屬輕微，且親人乃長久可貴之情誼緣分，怨
    氣不宜深結等一切情狀，量處如主文所示之刑，並諭知易科罰金之折算標準，以
    示儆懲。又被告持之損壞告訴人玻璃窗戶之掃把一枝，雖據告訴人指稱係被告所
    有，惟其並未扣案特定，為免日後執行困難起見，不予宣告沒收，併予敘明。
據上論斷，應依刑事訴訟法第二百九十九條第一項前段，刑法第三百五十四條、第四
十一條、罰金罰鍰提高標準條例第一條前段、第二條，判決如主文。
中    華    民    國      九十      年       一       月       九       日
                                    臺灣高雄地方法院刑事第三庭
                                        法  官  簡  志  瑩
右正本證明與原本無異。
如不服本判決，應於判決送達後十日內，向本院提出上訴狀。
                                        書記官  林  宜  正
中    華    民    國      九十      年       一       月       十       日
附錄論罪科刑法條：
刑法第三百五十四條：
毀棄、損壞前二條以外之他人之物或致令不堪用，足以生損害於公眾或他人者，處二
年以下有期徒刑、拘役或五百元以下罰金。


司法院資訊處製作；財團法人民間司法改革基金會備份。
